【裁判字號】    99,易,1536
【裁判日期】    990913
【裁判案由】    竊盜
【裁判全文】
臺灣高雄地方法院刑事判決              99年度易字第1536號
公  訴  人  臺灣高雄地方法院檢察署檢察官
被      告  甲○○
上列被告因竊盜等案件，經檢察官提起公訴（98年度偵字第3632
1 、38007 號），被告就被訴事實均為有罪之陳述，經裁定依簡
式審判程序審理，本院判決如下：
    主  文
甲○○犯攜帶兇器毀壞門扇竊盜罪，處有期徒刑拾月。扣案之螺
絲扳手捌支、美工刀、鐵鉗、剪刀各壹支，均沒收之；又犯攜帶
兇器竊盜罪，未遂，處有期徒刑伍月。扣案之螺絲扳手捌支、美
工刀、鐵鉗、剪刀各壹支，均沒收之；又犯攜帶兇器竊盜罪，處
有期徒刑拾月。扣案之老虎鉗、鐵鉗、美工刀各壹支，均沒收之
。應執行有期徒刑壹年拾月。扣案之螺絲扳手捌支、美工刀貳支
、鐵鉗貳支、剪刀、老虎鉗各壹支，均沒收之。
    事  實
一、甲○○意圖為自己不法之所有，分別於：(一)民國98年11月28
    日下午2 時許，手持客觀上足以危害他人生命、身體之安全
    ，可供兇器使用之螺絲扳手8 支、美工刀、鐵鉗及剪刀各1
    支等物，先以鐵鉗破壞戊○○坐落高雄縣橋頭鄉○○○段第
    34 8-2地號土地上之工地大門門鎖後（毀損部分未據告訴）
    ，潛入該工地內，再以前揭工具竊取戊○○所有之白鐵製水
    塔1 只、鐵架1 支及C 型輕鋼架14支等物，得手後，隨即於
    該日以腳踏車載運至不知情之乙○○所經營位於高雄縣岡山
    鎮○○路66之26號「誠盈興業有限公司」（下稱誠盈公司）
    ，以新臺幣（下同）1225元代價變賣予不知情之乙○○；(二)
    於98年11月30日16時許，甲○○又另行起意，再次持前揭螺
    絲扳手8 支、美工刀、鐵鉗及剪刀各1 支等物，進入戊○○
    上開工地貨櫃屋內，正以螺絲扳手拆卸鐵架時，為戊○○發
    現而未得逞，報警而當場查獲，並扣得甲○○所有螺絲扳手
    8 支、美工刀、鐵鉗及剪刀各1 支等物，進而循線在誠盈公
    司起獲白鐵製水塔1 只，始悉上情；(三)又於98年12月16日上
    午10時50分許，在丙○○所有位於高雄縣橋頭鄉○○村○○○段22號土地之魚塭旁，手持客觀上足以危害他人生命、身
    體之安全，可供兇器使用之老虎鉗、美工刀及鐵鉗各1 支，
    剪斷魚塭用電纜線2 條（重量各為3 公斤、17公斤，共計價
    值約4000元），得手後，欲以腳踏車運離現場變賣時，為巡
    邏員警當場查獲，並扣得電纜線2 條，及甲○○所有之老虎
    鉗、美工刀及鐵鉗各1 支等物。
二、案經戊○○訴由高雄縣政府警察局岡山分局報請臺灣高雄地
    方法院檢察署檢察官偵查起訴。
    理  由
一、本案被告甲○○所犯刑法第321 條第1 項第2 款、第3 款之
    攜帶兇器毀壞門扇竊盜罪、同法第321 條第2 項、第1 項第
    3 款之攜帶兇器竊盜未遂罪，及同法第321 條第3 款之攜帶
    兇器竊盜罪，均係屬死刑、無期徒刑、最輕本刑為3 年以上
    有期徒刑以外之罪，其就前揭被訴事實均為有罪之陳述，經
    依法告知簡式審判程序之旨，並聽取當事人之意見後，本院
    認無不得或不宜改依簡式審判程序進行之情形，爰依刑事訴
    訟法第273 條之1 第1 項規定，裁定本件進行簡式審判程序
    ，合先敘明。
二、上揭犯罪事實，業據被告於本院審理中坦承不諱（本院卷第
    73至74頁），核與證人即告訴人戊○○、證人即被害人丙○○分別於警詢及本院審理時具結證述之內容（98偵36321 卷
    第18至19、21至22頁、本院卷第41至44、44至46頁）、證人
    乙○○於警詢、檢察事務官及本院審理時具結證述之內容（
    98偵36321 卷第16至17、55頁）、證人即查獲員警丁○○於
    本院審理時具結證述之內容（本院卷第37至38頁）大致相符
    。此外，復有高雄縣政府警察局岡山分局扣押筆錄及扣押物
    品目錄表（98偵36321 卷第21至25頁）、贓物認領保管單2
    紙（98偵36321 卷第28頁、98偵38007 卷第13頁）、秤量傳
    票1 紙（98偵36321 卷第29頁）、戊○○遭竊之現場及工具
    照片8 幀（98偵36321 卷第31至35頁）、高雄縣政府警察局
    岡山分局甲圍派出所刑事呈報單（98偵38007 卷第7 頁）、
    高雄縣政府警察局岡山分局扣押筆錄及扣押物品目錄表（98
    偵38007 卷第9 至12頁）、查獲現場照片18幀（98偵38007
    卷第28至36頁），及扣案之螺絲扳手8 支、美工刀2 支、鐵
    鉗2 支、剪刀、老虎鉗各1 支等物在卷可按。從而，被告上
    開自白均核與事實相符，自可採為認定事實之證據。是本案
    事證明確，被告上開攜帶兇器毀壞安全設備竊盜、攜帶兇器
    竊盜未遂，及攜帶兇器竊盜之犯行，均堪以認定，應依法論
    罪科刑。
三、按門鎖如為掛鎖，固可認為安全設備，倘係裝置於門內，例
    如司畢靈鎖之類，則已屬門之部分，與掛鎖不同，難認係安
    全設備；門鎖雖為安全設備之一種，但此所謂門鎖，係指附
    加於門上之鎖而言，至毀壞構成門之一部之鎖則應認為毀壞
    門扇（最高法院69年度台上字第776 號、70年度台上字第49
    6 號判決要旨參照）。又刑法第321 條第1 項第3 款之攜帶
    兇器竊盜罪，係以行為人攜帶兇器竊盜為其加重條件，此所
    謂兇器，其種類並無限制，凡客觀上足對人之生命、身體、
    安全構成威脅，具有危險性之兇器均屬之，且祇須行竊時攜
    帶此種具有危險性之兇器為已足，並不以攜帶之初有行兇之
    意圖為必要（最高法院79年台上字第5253號判例要旨參照）
    。從卷附照片顯示（98偵36321 卷第32頁下方），被告為事
    實欄一、(一)所示竊盜犯行時破壞之門鎖，係裝置於門內，已
    屬門之部分，其毀壞構成門之一部之鎖應認為毀壞門扇。而
    被告分別持扣案之螺絲扳手8 支、美工刀、鐵鉗、剪刀各1
    支前往戊○○之工地，入內拆卸水塔、鐵架等物行竊，及持
    扣案之老虎鉗、美工刀、鐵鉗各1 支，著手剪斷電線行竊，
    而上揭扣案之螺絲扳手、鐵鉗、老虎鉗等物均為金屬製，質
    地堅硬，而美工刀、剪刀亦為金屬製，質地堅硬且相當銳利
    ，足認該等工具客觀上均可對人之生命、身體安全構成威脅
    ，具有危險性，當屬刑法第321 條第1 項第3 款所定兇器無
    訛。是核被告就事實欄一、(一)所為，係犯刑法第321 條第1
    項第2 款、第3 款之攜帶兇器毀壞門扇罪；就事實欄一、(二)
    所為，則係犯刑法第321 條第2 項、第1 項第3 款之攜帶兇
    器竊盜未遂罪；就事實欄一、(三)所為，則係犯刑法第321 條
    第1 項第3 款之攜帶兇器竊盜未遂罪。被告前後攜帶兇器毀
    壞門扇竊盜、攜帶兇器竊盜未遂、及攜帶兇器竊盜之犯行，
    犯意個別，行為互殊，應予分論併罰。被告就事實欄一、(二)
    所示之犯行，雖已著手竊盜行為之實行，而未至既遂之結果
    ，為未遂犯，應依刑法第25條第2 項規定減輕其刑。
四、爰審酌被告不思以正當途徑獲取財物，恣意隨機竊取他人物
    品，守法觀念淡薄，並對他人財產安全已生危害，且犯後一
    度否認犯罪，本應嚴懲，惟念其後於本院審理時已坦承全部
    犯行，態度尚可，並考量所竊取之物品價值非鉅（白鐵製水
    塔、鐵架及C 型輕鋼架部分共價值約3 萬元，電線2 條部分
    共價值約4 千元），且白鐵製水塔、電線部分已發還被害人
    等一切情狀，分別量處如主文所示之刑，並定應執行之刑如
    主文所示，以示懲儆。另扣案螺絲扳手8 支、美工刀2 支、
    鐵鉗2 支、老虎鉗、剪刀各1 支，均為被告所有，業據被告
    供述在卷（本院卷第73頁），且螺絲扳手8 支、美工刀、鐵
    鉗、剪刀各1 支，係供被告犯事實欄一、(一)、(二)所示竊盜及
    竊盜未遂之犯行所用之物，而扣案老虎鉗、鐵鉗、美工刀各
    1 支，則係供被告犯事實欄一、(三)所示竊盜犯行所用之物，
    應均依刑法第38條第1 項第2 款，宣告沒收之。
據上論斷，應依刑事訴訟法第273 條之1 第1 項、第299 條第1
項前段，刑法第321 條第1 項第2 款、第3 款、第2 項、第38條
第1 項第2 款、第51條第5 款、第9 款，刑法施行法第1 條之1
，判決如主文。
本案經檢察官魏豪勇到庭執行職務。
中    華    民    國    99    年    9     月    13    日
                    刑事第六庭  法  官 曾仁勇
以上正本證明與原本無異。
如不服本判決應於收受本判決後10日內向本院提出上訴書狀，並
應敘述具體理由，如未敘述上訴理由者，應於上訴期間屆滿後20
日內補提理由書狀於本院（均須按他造當事人之人數附繕本）「
切勿逕送上級法院」。
中    華    民    國    99    年    9     月    13    日
                                書記官  王紀芸
附錄本判決論罪之法條：
中華民國刑法第321條
犯竊盜罪而有左列情形之一者，處6 月以上、5 年以下有期徒刑
：
一、於夜間侵入住宅或有人居住之建築物、船艦或隱匿其內而犯
    之者。
二、毀越門扇、牆垣或其他安全設備而犯之者。
三、攜帶兇器而犯之者。
四、結夥三人以上而犯之者。
五、乘火災、水災或其他災害之際而犯之者。
六、在車站或埠頭而犯之者。
前項之未遂犯罰之。

司法院資訊處製作；財團法人民間司法改革基金會備份。
